# LUIS DAVID PERALTA GONZALEZ

Me considero una persona autodidacta, autónoma y con ganas de siempre aprender algo más. Durante mi trayectoria de formación he adquirido y demostrado un amplio conjunto de conocimientos en el desarrollo de plataformas web y aplicaciones de escritorio, utilizando diversos lenguajes de programación, además, cuento con experiencia en programación lógica y funcional.

#### **CONTACTO**

▼ Tepotzotlán, Edo. México.

**56** 3967 5608

☑ luis.david080997@gmail.com

O DavidWM05

#### **PORTAFOLIO**

davidwm05.github.io/portafolio/

#### **HABILIDADES**

### Sistemas Operativos

- Windows
- Linux (Ubuntu)

## Tecnologías

- Java
- C
- PHP
- Python
- JavaScript
- HTML
- CSS
- Bootstrap
- MySQL
- SQL Server
- Git / GitHub
- Paquetería Office

#### Idiomas

Español: NativoInglés: Intermedio

#### **VALORES**

- Puntual
- Honesto
- Constante
- Responsable
- Trabajo en equipo

# **EDUCACIÓN**

2018 – 2023 Ingeniería en Sistemas Computacionales

Escuela Superior de Computo del Instituto Politécnico Nacional.

2012 – 2015 Técnico en Programación

Colegio de Estudios Científicos y Tecnológicos del Estado de México.

#### **EXPERIENCIA**

Agosto 2022 a Agosto 2023

Plataforma de Apoyo Para la Generación de Horarios de Presentación de TT

- Puesto desempeñado: Líder de proyecto
- Nombre de la empresa: Escuela Superior de Computo (ESCOM)
- Tecnologías utilizadas: PHP, MySQL, HTML, CSS, JavaScript, Bootstrap.
- Descripción: Se desarrollo una plataforma para el apoyo de generación de horarios de presentación de trabajos terminales (tesis) adaptando un algoritmo genético para evitar traslapes entre los horarios laborales de los docentes que actúan como directores y sinodales.
- Actividades:
  - o Planificación del proyecto
  - Asignación de actividades en base a cronograma
  - o Codificación del algoritmo genético
  - Codificación de endpoints
  - Documentación
  - Administración de base de datos
- Extra: La plataforma es candidata a Implementarse en la ESCOM y otras unidades académicas del IPN.

Septiembre 2021

a Proyecto de Optimización de Plataforma Escolar Febrero 2022

- Puesto desempeñado: Programador jr
- **Nombre de la empresa:** Tecnológico de Estudios Superiores de Cuautitlán Izcalli (TESCI)
- Tecnologías utilizadas: .NET, SQL Server, HTML, CSS, JavaScript, Bootstrap
- **Descripción:** Participante en un proyecto destinado a la optimización, mantenimiento y expansión de módulos dentro de una plataforma universitaria.
- Actividades:
  - Administración de página web y monitoreo de rendimiento
  - Mantenimiento de módulos e implementación de entpoints
  - Administración de base de datos
  - Respaldo de datos
  - Mantenimiento y diagnóstico preventivo de equipo de computo
  - o Soporte técnico y atención al cliente

Junio 2020 A Julio 2021

#### Mermen, Custodias y Seguridad Privada

Puesto desempeñado: Auxiliar de Sistemas

Nombre de la empresa: MERMEN
Tecnologías utilizadas: Java, MySQL

- **Descripción:** Auxiliar en el área de sistemas de empresa de seguridad privada en la cual se gestionaban los recursos, personal y materiales mediante una pequeña plataforma.
- Actividades:
  - o Administración de plataforma
  - Mantenimiento, actualización y desarrollo de módulos
  - Documentación
  - Administración de base de datos
  - Respaldo y recuperación
  - Optimización de consultas
  - Mantenimiento de equipo de computo
  - Diagnóstico de hardware
  - Instalación de software
  - o Actualización de software
  - Limpieza y mantenimiento
  - Asesoramiento
  - Soporte técnico y atención al cliente
  - o Cableado de red
  - Ponchado de cable utp

### **CERTIFICACIONES**

Nombre del Curso: Fintech Coding Program - high transactionality

Institución: Praxis Globe Fecha: 19 marzo 2024

Número de horas reconocidas: 8 horas

Documento recibido: Insignia y credencial digital

Nombre del Curso: SQL con MySQL Institución: Oracle + Alura Latam

Fecha: 08 marzo 2024

**Número de horas reconocidas:** 79 horas **Documento recibido:** Certificado

Nombre del Curso: Python, Data Science en OCI y Oracle Analytics

Institución: Oracle + Alura Latam

Fecha: 06 febrero 2024

Número de horas reconocidas: 94 horas Documento recibido: Certificado

Nombre del Curso: Oracle Next Education Back-end con Spring

Boot

Institución: Oracle + Alura Latam

Fecha: 02 octubre 2023

Número de horas reconocidas: 331 horas

Documento recibido: Certificado

Nombre del Curso: Master en Java

Institución: Udemy Fecha: 01 marzo 2022

Número de horas reconocidas: 127 horas

Documento recibido: Certificado

Nombre del Curso: SQL Server: diseño y creación

Institución: Udemy Fecha: 08 febrero 2022

Número de horas reconocidas: 4.5 horas

Documento recibido: Certificado